臺灣臺東地方法院民事判決　九十三年度親字第二四號
　　原　　　　告　丙○○
　　被　　　　告　乙○○
　　兼法定代理人　甲○○
右當事人間否認子女事件，本院於九十三年十月二十六日言詞辯論終結，判決如下：
    主      文
確認被告甲○○與被告乙○○（女、民國九十三年一月二十四日生）間之親子關係不
存在。
訴訟費用由被告負擔。
    事實及理由
壹、程序方面：按關於認諾及訴訟上自認或不爭執事實之效力之規定，於第五百八十
    九條及第五百九十二條之訴，不適用之，民事訴訟法第五百九十四條定有明文。
    查本件被告甲○○雖對原告主張之事實為自認，惟衡諸前揭規定，關於自認之效
    力，於民事訴訟法第五百八十九條否認子女之訴不適用之，是本院仍應調查其他
    證據以查明與事實是否相符，合先敘明。
貳、原告主張：其與被告甲○○原係夫妻，惟因感情不睦，自九十一年九月間分居，
    嗣於九十二年六月十六日離婚，原告於九十三年一月二十四日所生之女即被告乙
    ○○，係自訴外人潘威豪受胎所生，被告乙○○雖受被告甲○○婚生子女之推定
    ，惟原告既未與被告甲○○同居，則被告乙○○顯非被告甲○○之女，爰提起本
    件否認子女訴訟等語，並聲明：如主文第一項所示。
參、被告甲○○則自承伊於九十一年九月即未和原告同居，被告乙○○不可能係伊小
    孩等語，並聲明：原告之訴駁回。
肆、得心證之理由：
    一、原告主張其與被告甲○○原係夫妻，然於九十二年六月十六日離婚，而原告
        於婚姻關係存續期間，自訴外人潘威豪受胎，於九十三年一月二十四日生下
        被告乙○○，因被告甲○○自九十一年九月間即與原告分居，是被告乙○○
        非被告甲○○之女等情，業據其提出戶籍謄本及乙○○之出生證明書等件為
        證，核與證人即原告之姊潘秋玲證稱：「兩造於九十二年六月間離婚，但是
        從九十一年九月起就分居。」等語相符（見本院九十三年十月二十六日言詞
        辯論筆錄），參酌博微生物科技股份有限公司就被告乙○○是否為原告與訴
        外人潘威豪所生，而為之親子鑑定結果略以：潘威豪與乙○○之檢體測試證
        實，應存有血緣關係，依無矛盾的十二個ＤＮＡ型別計算血緣關係之機率為
        ９９．９９９９％等語，有該公司ＤＮＡ親子血緣關係諮詢報告單在卷可憑
        ，足見原告主張之事實為真正。
    二、按從子女出生日回溯第一百八十一日起至第三百零二日止，為受胎期間；妻
        之受胎，係在婚姻關係存續中者，推定其所生子女為婚生子女；前項推定，
        如夫妻之一方能證明妻非自夫受胎者，得提起否認之訴，但應於知悉子女出
        生之日起，一年內為之，民法第一千零六十二條第一項、第一千零六十三條
        分別定有明文。經查，原告於九十三年一月二十四日生下被告乙○○，經回
        溯其受胎期間（即九十二年四月至九十二年八月間），係在原告與被告甲○
        ○婚姻關係存續期間，依法雖應推定被告乙○○為原告與被告甲○○之婚生
        女，然被告乙○○與被告甲○○無血緣關係存在，被告乙○○並非原告自被
        告甲○○受胎所生，已如前述，是原告於知悉被告乙○○出生之日起一年內
        之九十三年九月二十三日提起本件否認子女之訴，揆諸前開說明，洵屬有據
        ，應予准許。
伍、據上論結，原告之訴為有理由，依民事訴訟法第七十八條、第八十五條第一項前
    段，判決如主文。
中　　　華　　　民　　　國　　九十三　　年　　　十　　　月　　二十九　　日
                                        臺灣臺東地方法院民事庭
~B法　　　官　廖建彥
右正本係照原本作成
如對本判決上訴須於判決送達後廿日內向本院提出上訴狀
中　　　華　　　民　　　國　　九十三　　年　　　十　　　月　　二十九　　日
~B法院書記官　蔡辛源
